【裁判字號】    98,上易,1086
【裁判日期】    980616
【裁判案由】    妨害自由
【裁判全文】
臺灣高等法院刑事判決                98年度上易字第1086號
上  訴  人
即  被  告  甲○○
上列上訴人因妨害自由案件，不服臺灣臺北地方法院97年度易字
第2874號，中華民國98年3月11日第一審判決（起訴案號：臺灣
臺北地方法院檢察署97年度偵字第12187號），提起上訴，本院
判決如下：
    主  文
上訴駁回。
    理  由
一、按不服地方法院之第一審判決而上訴者，應向管轄第二審之
    高等法院為之。上訴書狀應敘述具體理由。上訴書狀未敘述
    上訴理由者，應於上訴期間屆滿後20日內補提理由書於原審
    法院，逾期未補提者，原審法院應定期間先命補正。第二審
    法院認為上訴書狀未敘述理由或上訴有第362條前段之情形
    者，應以判決駁回之。但其情形可以補正而未經原審法院命
    其補正者，審判長應定期間先命補正。刑事訴訟法第361條
    、第367條分別定有明文。而所謂不服第一審判決之具體理
    由，必係依據卷內既有訴訟資料或提出新事證，指摘或表明
    第一審判決有何採證認事、用法或量刑等足以影響判決本旨
    之不當或違法，而構成應予撤銷之具體事由，始克當之（例
    如：依憑證據法則具體指出所採證據何以不具證據能力，或
    依憑卷證資料，明確指出所為證據證明力之判斷如何違背經
    驗、論理法則）；倘僅泛言原判決認定事實錯誤、違背法令
    、量刑失之過重或輕縱，而未依上揭意旨指出具體事由，或
    形式上雖已指出具體事由，然該事由縱使屬實，亦不足以認
    為原判決有何不當或違法者（例如：對不具有調查必要性之
    證據，法院未依聲請調查亦未說明理由，或援用證據不當，
    但除去該證據仍應為同一事實之認定），皆難謂係具體理由
    ，俾與第二審上訴制度旨在請求第二審法院撤銷、變更第一
    審不當或違法之判決，以實現個案救濟之立法目的相契合，
    並節制濫行上訴（最高法院97年度台上字第892號判決參照
    ）。是以上訴人之上訴書狀或補提之上訴理由書，雖有敘述
    上訴理由，惟如未具體指摘或表明第一審判決有何上述不當
    或違法之情形，即與未敘述具體理由無異，其所為上訴，即
    不符法定要件。
二、本件上訴人即被告甲○○不服原審判決，提起上訴，其上訴
    理由略以：被告對告訴人所說內容，係爭吵時一時情緒性用
    語，不具任何意義，被告與其平日相處和睦，並無其他不良
    意圖，絕無恐嚇之事實及行為，告訴人亦未心生畏懼，否則
    早已搬家，原判決所述並非事實，請予明察，並傳訊警員李
    彥德及房東黃劉寶蓮到庭證明被告所述為真等語。
三、經查：被告甲○○因與鄰居乙○○平日相處不睦，時生口角
    ，竟於民國96年1月27日，在乙○○位於臺北縣新店市○○
    路66之2號2樓住處之1樓前，向乙○○揚言：「我要揍妳」
    、「老子今天不上班等妳」等語，以加害乙○○身體之事施
    行恐嚇，使乙○○心生畏懼致生危害於安全等情，業據被告
    於原審審理時坦承不諱（見原審卷一第12頁、卷二第11、12
    頁），且經原審審酌卷內告訴人之指訴及勘驗其譯文等事證
    後，以被告恐嚇危害安全犯行，罪證明確，適用刑法第305
    條、第41條第1項前段等規定，量處拘役五十日並依法減刑
    及諭知易科罰金之折算標準，自形式上觀察，其認事、用法
    及量刑，尚無不合。被告提起上訴復泛言如上，然其於原審
    審理時已坦承犯行不諱，上訴本院後復又重事爭執否認犯行
    ，顯無足取。是其並未依據卷內既有訴訟資料或提出新事證
    ，指摘或表明原判決關於認定事實、適用法律或量刑有何足
    以影響於判決本旨之違法或不當，而構成應予撤銷之具體事
    由。揆諸首揭說明，難認其已具體表明上訴理由，其上訴不
    合法定要件，爰不經言詞辯論逕予駁回。
據上論斷，應依刑事訴訟法第367條前段、第372條，判決如主文
。
中    華    民    國    98    年    6     月    16    日
                  刑事第十庭審判長法  官  楊炳禎
                                  法  官  李春地
                                  法  官  朱光仁
以上正本證明與原本無異。
不得上訴。
                                  書記官  王宜玲
中    華    民    國    98    年    6     月    17    日


司法院資訊處製作；財團法人民間司法改革基金會備份。
